【裁判字號】    89,訴,1886
【裁判日期】    900129
【裁判案由】    懲治走私條例等
【裁判全文】
臺灣高雄地方法院刑事判決                        八十九年度訴字第一八八六號
    公  訴  人  臺灣高雄地方法院檢察署檢察官
    被      告  乙○○
    被      告  丁○○
    被      告  甲○○
右列被告等因懲治走私條例等案件，經檢察官提起公訴（八十九年度偵字第一一七四
九號），本院判決如左：
      主      文
乙○○連續運送私運管制物品進口逾公告數額之走私物品，處有期徒刑壹年陸月。
丁○○違反未貼專賣憑證之菸類不得販賣之規定，販賣未貼專賣憑證之菸類，處有期
徒刑伍月，如易科罰金，以參佰元折算壹日。
甲○○違反未貼專賣憑證之菸類不得販賣之規定，販賣未貼專賣憑證之菸類，累犯，
處有期徒刑陸月，如易科罰金，以參佰元折算壹日。
扣案如附表所示之物均沒收。
      事      實
一、甲○○前曾於民國八十二年六月間因懲治走私條例案件，經法院判處有期徒刑一
    年，於八十四年七月二十四日執行完畢，仍不知悔改。緣乙○○明知如附表編號
    一至四號所列之香煙，係私運進口未貼有專賣憑證之未稅洋菸，編號五之「ＭＩ
    ＬＤ  ＳＥＶＥＮ」牌香煙係私運進口之仿冒品，竟基於意圖販賣未貼專賣憑證
    菸類及銷售私運管制進口走私物品之概括犯意，自八十九年五月九日起在國道中
    山高速公路新市○○道附近，向姓名年籍不詳綽號「阿國」之成年男子，連續多
    次以不分廠牌每箱（內裝有五十條，每條十包，共五百包）新台幣（下同）八千
    元之價格，每次購入一百五十箱私運進口逾公告數額未貼專賣憑證，如附表所示
    編號一至四之香煙，及附表編號五之仿冒洋煙，其每次所購入之洋煙總額，依海
    關照緝獲時之完稅價格計算，已達一百四十萬七千一百四十四元，並駕駛其向鏸
    豐通運有限公司租用之營業小貨車，將上開洋菸運送至其所租用之高雄縣阿蓮鄉
    ○○路十六巷四十六號旁鐵皮倉庫藏匿，擬伺機販售予不特定人圖利。嗣於同年
    月二十三日上午十時許，在上址之鐵皮屋倉庫內，乙○○與明知為未稅洋煙仍前
    來購買之丁○○及甲○○，已分別談妥甲○○以每箱一萬元之價格販入五十箱Ｍ
    ＩＬＤ  ＳＥＶＥＮ、丁○○以每箱一萬元之價格，販入五十箱ＤＡＶＩＤＯＦ
    Ｆ之未稅洋菸，並已分別裝入乙○○所租用之ＺＴ─八二六號及Ｊ九─六三一號
    營業小貨車內，於尚未駛離之際，經警持檢察官核發之搜索票當場查獲，並扣得
    如附表所示完稅價格共一千三百六十二萬一千一百五十六元（起訴書誤植為一千
    二百六十二萬一千一百五十六元）之香煙。
二、案經內政部警政署保安警察第三總隊第三大隊移送台灣高雄地方法院檢察署檢察
    官偵查起訴。
    理  由
一、訊據被告丁○○及甲○○對於右開事實均供承不諱，而被告乙○○除矢口否認明
    知附表編號五貼有專賣憑證之香煙係仿冒「ＭＩＬＤ  ＳＥＶＥＮ」商標，辯稱
    ：伊向阿國購買時並不知道是仿冒香煙，因外包裝均未開拆，且伊亦無詢問阿國
    云云外，餘均坦承不諱。經查：被告三人上開自白，核與證人古昌雄、陳明之
    證述相符，並有被查獲時所攝之照片二十幀附卷及扣案如附表所示之香煙可資佐
    憑，故渠等三人自白洵屬有據。另按洋煙係行政院依懲治走私條例規定所公告之
    「懲治走私條例公告管制物品項目及其數額」丙項第一款所示之管制進口物品，
    依該項規定，一次私運該項所規定物品一項或數項，其總額由海關照緝獲時之完
    稅價格計算，超過十萬元者，即應依懲治走私條例規定處罰。經查，被告乙○○
    被查扣之上開洋菸，於查獲時之完稅價格共計一千三百六十二萬一千一百五十六
    元，此有財政部高雄關稅局八十九年六月十三日出具之完稅價格計算表存卷足參
    參諸被告乙○○於警訊時及偵查中所陳：伊每次向阿國之男子購買香煙數量都在
    一百五十箱左右，不分廠牌，每箱八千元購入等語，是以由查獲之香煙數量總和
    約一千四百五十二箱與上開完稅價格總額相除後，再乘以一百五十箱計算，則被
    告乙○○每次私運之洋煙總額為一百四十萬七千一百四十四元，故上開洋煙自屬
    懲治走私條例第二條第一項所稱逾公告數額之走私物品甚明。被告販入上開洋菸
    後，係以每箱進價加計二千元之差價銷售予被告丁○○及甲○○之事實，已據其
供承在卷，經核與丁○○及甲○○所述之情節相同，故被告有銷售走私物品圖利
    之情至明。又「ＭＩＬＤ  ＳＥＶＥＮ」係告訴人傑太日煙國際股份有限公司（
    下稱傑太公司）登記在案之商標，此有卷附之經濟部中央標準局商標註冊證在卷
    可參，而附表編號五之「ＭＩＬＤ  ＳＥＶＥＮ」香煙，係仿冒傑太公司之商標
    且屬於低品質煙葉特有口味之仿冒品，此有卷附傑太公司於八十九年五月二十九
    日所出具之鑑定書足憑，另衡諸證人即查獲員警丙○○到庭結證所述：伊去之前
    有部分紙箱有被開拆過，只剩下整條整條的擺放在那裡等語，再觀之卷附之空紙
    箱及被告自陳空紙箱係因有的香煙潮濕，要另外把它放進去等詞，足證被告所辯
    未開拆紙箱云云，實屬無稽；再觀諸被告乙○○所陳：伊向朋友借了四百萬元從
    事走私未稅洋煙之行為等語，衡諸常情，被告乙○○既已投入大筆資金，欲藉銷
    售洋煙牟利，理應對該廠牌香煙之市場價格知之甚稔，惟被告僅以每箱八千元之
    代價販入附表五所示之仿冒香煙，則以每箱五十條相除，每條之價格僅一百六十
    元，而告訴人所進口真品「ＭＩＬＤ  ＳＥＶＥＮ」香煙之中盤價格為每條三百
    五十元，復據告訴人之代理人陳明在卷，則其價格之差距不可謂小，足證被告乙○○於販入之初即已知悉該香煙係仿冒品之事實，故被告乙○○上開辯詞無非為
    臨訟杜撰之詞，要無足採。綜上，本件事證明確，被告三人上開犯行堪以認定，
    應予依法論科。
二、按懲治走私條例第三條第一項之運送私運管制物品進口逾公告數額之走私物品罪
    ，法條文字並無限於運送他人所有或持有之走私物品為要件，故不論為他人運送
    或為自己運送，均應成立運送走私物品罪（最高法院八十二年度第三次刑事庭會
    議決議及八十四年度台上字第二五二五號判例均採此一見解可資參照）。而上開
    條項所規定之「運送」、「銷售」及「藏匿」行為彼此之間，並無相互當然包括
    或內含之性質，故應屬數個各別獨立成罪之行為，有其中一行為，即足單獨構成
    犯罪，倘或兼而有之，且其數行為間具有牽連犯、連續犯或數罪併罰之關係者，
    即應依牽連犯、連續犯或數罪併罰之規定論處。再按「販賣」不以販入之後，復
    行賣出為要件，祇須以營利為目的，購入或賣出有一於此，其犯罪即屬成立，不
    以果以得利為必要，亦有最高法院二十五年非字第一二三號、六十七年台上字二
    五００號、六十八年台上字第六０六號等判例可資參照。是以，被告丁○○及甲○○基於營利之意圖，販入私運管制進口逾公告數額未貼專賣憑證之走私洋菸，
    未及賣出即被查獲，核其所為係犯臺灣省內菸酒專賣暫行條例第三十七條第五款
    之販賣未貼專賣憑證之菸類罪。被告乙○○則係犯懲治走私條例第三條第一項之
    運送、藏匿及銷售私運管制物品進口逾公告數額之走私物品罪、臺灣省內菸酒專
    賣暫行條例第三十七條第五款之販賣未貼專賣憑證之菸類罪及商標法第六十三條
    之販賣仿冒商標商品罪。被告乙○○先後多次運送、藏匿私運管制物品進口逾公
    告數額洋菸、販賣未貼專賣憑證菸類及販賣仿冒商標商品之行為，均時間緊接，
    且方法相同，所犯又分別係同一罪名之罪，顯均係基於概括犯意為之，為連續犯
    ，均應依刑法第五十六條規定論以一罪，並均加重其刑。被告乙○○一銷售未稅
    洋菸及予被告丁○○及石俊堯之犯行，同時觸犯懲治走私條例第三條第一項之銷
    售私運管制物品逾公告數額之走私物品罪及臺灣省內菸酒專賣暫行條例第三十七
    條第五款之販賣未貼專賣憑證菸類罪，依刑法第五十五條之規定，應從一重之銷
    售管制物品逾公告數額之走私物品罪處斷。被告運送、藏匿之目的既在於銷售，
    是其所犯連續運送、連續藏匿、銷售私運管制物品進口逾公告數額之走私物品罪
    與販賣仿冒商標商品罪間有方法結果之牽連關係，為牽連犯，應按情節較重之連
    續運送走私物品罪論處。公訴人於起訴書認被告所犯運送、藏匿及銷售私運走私
    物品罪行部分，認為三罪間有高低度行為之關係，應論以高度之銷售走私物品罪
    ，參諸前述說明，則容有誤會。另公訴人認被告有多次銷售走私物品罪嫌等語，
    參諸被告乙○○自陳：伊僅銷售給被告丁○○及乙○○等語，此外本院復查無其
    他積極證據足認為被告有多次銷售走私物品予他人之犯行，故公訴意旨就此部分
    之事實認定容有未合，惟公訴人既認此部分與上開有罪之運送私運管制物品逾公
    告數額之走私物品罪部分，有連續犯之裁判上一罪關係，爰不另為無罪之諭知，
    併此敘明。被告甲○○前曾於八十二年六月間因懲治走私條例案件，經法院判處
    有期徒刑一年，於八十四年七月二十四日執行完畢，此有卷附之臺灣高雄地方法
    院檢察署刑案資料查註紀錄表足按，其於五年內再犯本件最重本刑為有期徒刑以
    上之刑之罪，為累犯，應依刑法第四十七條之規定，加重其刑。爰審酌被告乙○○多次運送走私物品意圖販賣圖利之行為，足以助長走私，損及課稅公平，且擾
    亂國內菸品價格市場之健全發展，影響國家經濟，並購入大量之仿冒商標香煙，
    欲藉銷售消費大眾廣為週知之商品，魚目混珠冀圖牟利；被告甲○○前曾受有期
    徒刑之執行完畢，猶未能因前次刑之執行獲取教訓，與被告丁○○均販入大量未
    稅洋煙欲牟利，惟念被告三人犯後均坦承大部分犯行，態度尚稱良好，而扣案洋
    菸尚未流入市面，未造成實質損害等一切情狀，各量處如主文所示之刑，並就被
    告丁○○及甲○○部分諭知易科罰金之折算標準，藉資懲儆。扣案如附表一至四
    所示之物，係被告乙○○、丁○○及甲○○所有，且係違反台灣省內菸酒專賣暫
    行條例規定經查獲之菸類，業據被告供承在卷，併依該條例第四十條第一款宣告
    沒收。至於附表編號五所示之物，則依商標法第六十四條之規定，不問屬於被告
    與否，併予諭知沒收。
三、被告乙○○雖前未曾受有期徒刑以上刑之宣告，此有前開台灣高雄地方法院刑案
    資料查註紀錄表可稽，惟觀諸其運送之走私物品完稅價格，高達一千三百六十二
    萬一千一百五十六元，足見其心存僥倖圖謀暴利之情，惡性非輕，故本院認與暫
    不執行為適當之緩刑要件有別，故未為緩刑之宣告，附此敘明。
四、公訴及告訴意旨略以：被告三人販入如附表編號五所示之仿冒香煙，其上之專賣
    憑證及外包裝之公司名稱、條碼，分屬刑法特種文書及私文書範疇，被告三人販
    賣仿冒香煙另涉犯刑法第二百十六條、第二百十二條及第二百十條之行使偽造特
    種文書及行使偽造私文書等語。惟查，本件被告丁○○所販入者係「ＤＡＶＩＤ
    ＯＦＦ」香煙，業如前述，並非附表編號五之仿冒香煙，故告訴人猶執陳詞指摘
    ，尚有未洽。另被告甲○○固係向被告乙○○販入與附表編號五相同之「ＭＩＬ
    Ｄ  ＳＥＶＥＮ」，然其販入者究為附表編號三之未稅香煙或附表編號五之仿冒
    香煙，則因乏積極證據足以判斷而無從究明；另被告乙○○固有販入仿冒香煙，
    但該仿冒香煙並未銷售，業據被告陳明在卷，固本院實難依現存之證據足資認定
    被告購得之仿冒香煙已達於行使之程度，且警方查獲時復未察覺有任何製造外包
    裝之空盒、模板及機器，復經證人丙○○證述詳實，此外復查無其他積極證據足
    資認定被告確有公訴人及告訴人所指之上開犯行，惟此部分公訴人既認為與前開
    論罪科刑部分有想像競合犯之裁判上一罪關係，爰不另為無罪之諭知，併此敘明
    。
據上論結，應依刑事訴訟法第二百九十九條第一項前段、懲治走私條例第三條第一項
、第十一條、台灣省內菸酒專賣暫行條第三十七條第五款、第四十條第一款、商標法
第六十三條、第六十四條，刑法第十一條前段、第五十五條、第五十六條、第四十一
條，罰金罰鍰提高標準條例第一條前段、第二條，判決如主文。
中    華    民    國     九十     年       一       月      二十九      日
                              臺灣高雄地方法院刑事第二庭
                                  法  官    李代昌
右正本證明與原本無異。
如不服本判決，應於判決送達後十日內，向本院提出上訴狀。
                                  書記官    吳韻芳
中    華    民    國     九十     年       一       月      二十九      日
附錄本判決論罪科刑法條：
懲治走私條例第三條第一項：
運送、銷售或藏匿前條第一項之走私物品者，處五年以下有期徒刑、拘役或科或併科
新臺幣九萬元以下罰金。
臺灣省內菸酒專賣暫行條例第三十七條第五款：
有左列各款行為之一者，處一年以下有期徒刑拘役或科或併科五千元以下罰金。
五、違反第三十條之規定，販賣或轉讓未貼專賣憑證之菸類或酒類者。
附表：
┌───┬────────────┬─────────┬────────┐
│編 號 │   洋  煙  廠  牌       │   數      量     │  完稅價格      │
├───┼────────────┼─────────┼────────┤
│  一  │ＤＡＶＩＤＯＦＦ        │二十二萬九千六百一│五百二十七萬六千│
│      │                        │十包              │四百四十元      │
├───┼────────────┼─────────┼────────┤
│  二  │ＭＩＬＤ  ＳＥＶＥＮ    │四十四萬五千九百三│六百三十三萬二千│
│      │                        │十包              │二百零六元      │
├───┼────────────┼─────────┼────────┤
│  三  │ＭＩ─ＮＥ              │二萬一千九百四十包│六十二萬五千二百│
│      │                        │                  │九十元          │
├───┼────────────┼─────────┼────────┤
│  四  │ＳＥＶＥＮ  ＳＴＡＲＳ  │九千五百包        │十一萬七千四百二│
│      │                        ││十元            │
├───┼────────────┼─────────┼────────┤
│  五  │ＭＩＬＤ  ＳＥＶＥＮ    │一萬九千包        │二十六萬九千八百│
│      │（印有專賣憑證）        │                  │元              │
├───┴────────────┴─────────┴────────┤
│                                 完稅價格合計：一千三百六十二萬一千一 │
│                                               百五十六元             │
└───────────────────────────────────┘


司法院資訊處製作；財團法人民間司法改革基金會備份。
